【裁判字號】    98,審訴,1599
【裁判日期】    980608
【裁判案由】    毒品危害防制條例
【裁判全文】
臺灣高雄地方法院刑事判決            98年度審訴字第1599號
公  訴  人  臺灣高雄地方法院檢察署檢察官
被      告  甲○○
指定辯護人  本院公設辯護人蘇鴻吉
上列被告因違反毒品危害防制條例案件，經檢察官提起公訴（97
年度毒偵字第9391號、98年度毒偵字第625 號、第1553號）後，
聲請改依協商程序而為判決，本院判決如下：
    主  文
甲○○施用第一級毒品，累犯，處有期徒刑捌月，扣案如附表編
號所示第一級毒品海洛因壹包沒收銷燬之；又施用第二級毒品
，累犯，處有期徒刑肆月，扣案如附表編號所示第二級毒品甲
基安非他命壹包沒收銷燬之，編號所示玻璃球吸食器壹支沒收
；又施用第二級毒品，累犯，處有期徒刑肆月，扣案如附表編號
至所示物品均沒收。應執行有期徒刑壹年貳月，扣案如附表
編號所示第一級毒品海洛因與第二級毒品甲基安非他命各壹
包均沒收銷燬之，編號至所示物品均沒收。
    事實及理由
一、甲○○前因施用毒品案件，經本院94年度毒聲字第625 號裁
    定送觀察、勒戒後，認無繼續施用毒品傾向，於民國94年4
    月14日執行完畢釋放。又於94年間同因施用毒品，經本院94
    年度訴字第3331號判決判處有期徒刑10月確定。另違反妨害
    兵役治罪條例案件，經本院95年度簡字第6583號判決判處有
    期徒刑3 月確定，於96年3 月21日易科罰金執行完畢。詎其
    猶不知悛悔，竟分別基於施用第一級毒品海洛因與第二級毒
    品甲基安非他命之犯意，於97年10月21日下午某時許，在高
    雄縣仁武鄉國道十號仁武交流道下某處，以將毒品摻入香菸
    點燃吸食之方式，非法施用第一級毒品海洛因與第二級毒品
    甲基安非他命各1 次，嗣於同日20時許，在屏東縣里港鄉○
    ○路○段566 號前因另犯竊盜罪而遭警查獲，並扣得其所有
    如附表編號至所示物品。另基於施用第二級毒品甲基安
    非他命之犯意，於98年2 月11日7 時30分許，在其位於高雄
    縣仁武鄉○○○街233 號住處，以將甲基安非他命置入吸食
    器燃燒加熱之方式，更行非法施用第二級毒品甲基安非他命
    1 次，嗣於同年月13日9 時10分許在上址為警執行搜索而查
    獲，另扣得其所有如附表編號至所示供施用第二級毒品
    甲基安非他命犯罪所用之物。
二、上揭事實，業有真實姓名對照表暨台灣檢驗科技股份有限公
    司97年11月21日濫用藥物尿液檢驗報告、尿液採證代碼對照
    表暨高雄市立凱旋醫院98年2 月23日濫用藥物尿液檢驗報告
    各1 件在卷可稽，另扣得被告所有如附表所示物品可資憑佐
    。又附表編號所示毒品送請鑑定結果分別含有第一級毒
    品海洛因與第二級毒品甲基安非他命成分，亦有卷附高雄市
    立凱旋醫院濫用藥物成品檢驗鑑定書2 紙可查，復據被告於
    本院審理中坦認上情不諱，足徵其自白核與事實相符，堪予
    採信。
三、本件經檢察官與被告暨其辯護人於審判外達成協商之合意且
    被告已認罪，其合意內容為：被告甲○○所涉施用第一級毒
    品罪願受有期徒刑捌月；施用第二級毒品罪共二罪、各願受
    有期徒刑肆月，應執行有期徒刑壹年貳月之宣告。經查，上
    開協商合意並無刑事訴訟法第455 條之4 第1 項所列情形之
    一，檢察官聲請改依協商程序而為判決，本院爰不經言詞辯
    論，於協商合意範圍內為協商判決。此外，扣案如附表編號
    所示第一級毒品海洛因與第二級毒品甲基安非他命各1
    包均係查獲之毒品，且該包裝袋與其內毒品業已無法析離，
    應將之同視為毒品無訛，從而不問屬於犯人與否，爰依毒品
    危害防制條例第18條第1 項前段規定就被告97年10月21日所
    涉施用第一、二級毒品罪刑以下諭知沒收銷燬之；至編號
    至所示物品則據被告自承為其所有且係供施用第二級毒品
    犯罪所用之物，又該等物品既未據檢察官舉證釋明其上是否
    殘留甲基安非他命而應同視為第二級毒品，遂依刑法第38條
    第1 項第2 款規定分別就其97年10月21日及98年2 月11日所
    涉施用第二級毒品罪刑以下宣告沒收，附此敘明。
四、應適用之法條：刑事訴訟法第455 條之4 第2 項、第455 條
    之8 ，毒品危害防制條例第10條第1 項、第2 項、第18條第
    1 項前段，刑法第11條、第47條第1 項、第51條第5 款、第
    38條第1 項第2 款。
五、本判決除有刑事訴訟法第455 條之4 第1 項第1 款、第2 款
    、第4 款、第6 款、第7 款所定情形之一，或違反同條第2
    項規定者外，不得上訴。
六、如不服本件判決，得自收受判決送達之日起10日內，向本院
    提出上訴書狀，上訴於第二審法院。
中    華    民    國    98    年     6    月     8    日
                  刑事第十庭  法  官    陳明呈
以上正本證明與原本無異。
如不服本判決應於收受送達後10日內向本院提出上訴書狀，並應
敘述具體理由；如未敘述上訴理由者，應於上訴期間屆滿後20日
內向本院補提理由書（均須按他造當事人之人數附繕本）「切勿
逕送上級法院」。
中    華    民    國    98    年    6     月    8     日
                              書記官    張琇晴
附錄本判決論罪科刑之法條：
毒品危害防制條例第十條
施用第一級毒品者，處六月以上五年以下有期徒刑。
施用第二級毒品者，處三年以下有期徒刑。
附表：
┌──┬──────────────────┬────────────┐
│編號│扣案物品名稱、數量                  │      沒收依據          │
├──┼──────────────────┼────────────┤
│  │第一級毒品海洛因1 包（檢驗前淨重0.67│係查獲之毒品，應依毒品危│
│    │2 公克、檢驗後淨重0.66公克）        │害防制條例第18條第1 項前│
│    │                                    │段沒收銷燬之            │
├──┼──────────────────┼────────────┤
│  │第二級毒品甲基安非他命1 包（檢驗前淨│同上                    │
│    │重0.613公克、檢驗後淨重0.604公克）  │                        │
├──┼──────────────────┼────────────┤
│    │                                    │係被告所有供97年10月21日│
│  │玻璃球吸食器1支                     │施用第二級毒品犯罪所用之│
│    │                                    │物，依刑法第38條第1 項第│
│    │                                    │2 款規定沒收            │
├──┼──────────────────┼────────────┤
│    │                                    │係被告所有供98年2 月11日│
│  │吸食器1組                           │施用第二級毒品犯罪所用之│
│    │                                    │物，依刑法第38條第1 項第│
│    │                                    │2 款規定沒收            │
├──┼──────────────────┼────────────┤
│  │夾鏈袋2只                           │同上                    │
├──┼──────────────────┼────────────┤
│  │吸管1 支                            │同上                    │
└──┴──────────────────┴────────────┘


司法院資訊處製作；財團法人民間司法改革基金會備份。
